【裁判字號】    97,訴,1004
【裁判日期】    971024
【裁判案由】    損害賠償
【裁判全文】
臺灣桃園地方法院民事判決              97年度訴字第1004號
原      告  丙○○○
被      告  乙○○
訴訟代理人  甲○○
上列當事人間請求損害賠償事件，原告就本院97年度壢交簡字第
531 號過失傷害案件提起附帶民事訴訟（97年度壢交簡附民字第
32號），經本院刑事庭裁定移送前來，於民國97年10月9 日言詞
辯論終結，本院判決如下：
    主  文
被告應給付原告新台幣柒萬肆仟玖佰伍拾貳元，及自民國九十七
年四月二十四日起，至清償日止，按年息百分之五計算之利息。
原告其餘之訴駁回。
訴訟費用由被告負擔百分之十，餘由原告負擔。
本判決第一項得假執行。但被告如以新台幣柒萬肆仟玖佰伍拾貳
元為原告供擔保，得免為假執行。
原告其餘假執行之聲請駁回。
    事實及理由
一、本件原告起訴主張：被告於民國96年8 月2 日下午3 時25分
    許，騎乘車牌號碼F7D-7 13號重型機車，沿桃園縣楊梅鎮○
    ○路，由楊梅往新埔方向行駛，途經該道路241 巷口時，適
    有原告騎乘車牌號碼IOC-7 71號重型機車，亦沿該道路同被
    告之行向在前行駛，因煞車不及而兩車發生碰撞，造成被告
    所騎乘機車前方撞擊原告所騎乘機車之左側，使原告倒地，
    致受有雙側脛骨、腓骨粉碎性等傷害。而被告亦因前開傷害
    犯行，業經本院97年度壢交簡字第531 號刑事判決有罪，處
    被告拘役10日確定在案。又被告不法侵害原告之身體及財產
    上權益，致其受有損害，被告應賠償原告因傷至醫院治療而
    支出醫療費用新台幣（下同）2 萬元，且原告因傷不良於行
    ，往返醫院之交通費所需2萬 元，加以原告受傷前任職於世
    和紙管工業股份有限公司擔任廚師工作，每月薪資27,400元
    ，因傷不能工作損失薪資36 萬 元，並請求慰撫金40萬元，
    合計共為80萬元。原告迄今未申領第三人強制責任險保險金
    等語。為此，爰依侵權行為之法律關係，提起本件訴訟，並
    聲明：1.被告應給付原告80 萬 元，及自刑事附帶民事起訴
    狀繕本送達之翌日起至清償日止，按週年利率5%計算之利息
    。2.願供擔保，請准為假執行之宣告。
二、被告則以：
    被告於前開時、地，騎乘其所有系爭機車，行經桃園縣楊梅
    鎮○○路241 巷口時，適有行駛該道路前之原告騎乘其所有
    前開機車，突因向左迴車時疏未注意看清左後方來車動態而
    擅自迴轉，致被告騎乘機車煞車不及而與原告機車發生碰撞
    ，致被告亦受有腰挫傷之傷害。又原告請求前揭賠償金中之
    醫療費用、不能工作損失薪資及購買輪椅、便桶所需費用，
    被告雖均不爭執，然就慰撫金部分，被告認為不合理。而本
    件車禍經送請台灣省桃園縣區車輛行車事故鑑定委員會鑑定
    結果，認定原告駕駛重機車，向左迴車時疏未注意看清左後
    來車動態，為肇事主因；被告駕駛重機車，疏未注意車前狀
    況，為肇事次因，此有台灣省桃園縣區車輛行車事故鑑定委
    員會鑑定意見書附卷可證。又原告亦因前開傷害犯行，業經
    本院97年度壢交簡字第1478號刑事判決有罪，處原告拘役20
    日確定在案，準此，顯見本件車禍發生，原告亦有過失侵權
    責任，被告爰依民法217 條規定主張過失相抵。另被告因本
    件車禍已支出醫療費用15,000元，且被告因傷不良於行，往
    返醫院之交通費用所需5,000元，加上請求慰撫金34 萬元，
    共計受有損害36萬元，爰主張以此金額與原告請求之賠償金
    抵銷等語，資為抗辯，並聲明：1.原告之訴及假執行之聲請
    均駁回。2.如受不利判決，願供擔保，請准宣告免為假執行
    。
三、本件原告起訴主張：被告於上揭時地，因過失致其受傷之情
    ，為被告所不爭執，原告此部分之主張堪信為真實。本件被
    告因過失致原告受傷，自應對原告所受之損害負賠償責任。
四、茲就原告請求之各項損害分別審酌如下：
    (一)醫療費用及不能工作損失：
      原告主張其支出醫療費用20,000元、不能工作損失360,00
      0 元之情，為被告所不爭執，是原告此部分之請求尚屬有
      據。
    (二)交通費用：
      原告主張其因本件車禍致支出交通費用20,000元之情，為
      被告所否認，原告對此並無法舉證以實其說，是原告此部
      分之請求應屬無據。
    (三)慰撫金部分：
      原告因本件車禍受有雙側脛骨、腓骨粉碎性等傷害有診斷
      證明書為證，致受有精神上之損害，本院審酌兩造之身分
      、資力、原告受害之程度認原告於10萬元範圍內之請求為
      適當，逾此部分，則非有據。
    綜上所述，本件原告能請求之金額為48萬元。
五、被告主張本件原告與有過失，主張過失相抵之情，為原告所
    否認。按汽車迴車前，應暫停並顯示左轉燈光或手勢，看清
    無來往車輛，並注意行人通過，始得迴轉，道路交通安全規
    則第106 條第5 款定有明文，本件原告行經桃園縣楊梅鎮○
    ○路241 巷口欲往左迴轉至對向車道行駛時，自應看清無來
    往車輛，始得迴轉，且當時天候晴、日間自然光線，路面鋪
    設柏油、乾燥無缺陷、道路無障礙物、視距良好，客觀上無
    不能注意之情事，竟疏未注意被告車輛接近而發生本件事故
    ，是原告就本件事故之發生，即有未依規定迴轉之過失，另
    經台灣省桃園縣區車輛行車事故鑑定委員會亦同認被告駕駛
    行為為本件肇事主因，亦有該會鑑定意見書影本可佐，原告
    有上開過失，應堪認定。本院審酌兩造違反交通安全規則情
    節，認原告應負之過失責任為百分之80，被告過失責任為百
    分之20。是原告可請求之金額為96,000元（48萬元×20%）
    。
六、被告另主張：伊因本件車禍受傷，致支出醫療費用及精神損
    害賠償共36萬元，主張抵銷等情。經查：被告因本件受傷所
    受之前揭損害，曾起訴請求原告給付，經本院中壢簡易庭以
    97年度壢簡字第883 號簡易判決原告應給付被告21,048元，
    有被告提出之上開判決為證（因係判決正本，固閱後發還）
    ，本院認上開判決認定被告支出醫療費用1,310 元，及精神
    損害賠償以25,000元為合理，經過失相抵後，原告應給付被
    告21,048元之情，尚屬有據，是本件被告能主張抵銷之金額
    為21,048元，故原告可請求之金額為74,952元（96,000－
    21,048）。
七、從而，原告依侵權行為法律關係，請求判決被告應給付原告
    74,952元，及起訴狀繕本送達之翌日（即97年4 月24日）起
    ，至清償日止，按年息百分之五計算之利息，為有理由，應
    予准許。至於逾此部分之請求為無理由，應予駁回。本件判
    決給付之金額未逾新台幣50萬元，依民事訴訟法第389 條第
    1 項規定應依職權宣告假執行。被告陳明願供擔保免為假執
    行，並無不合，爰酌定相當金額准許之。至於原告敗訴部分
    ，其假執行之聲請即無所附麗，應併予駁回。
八、據上論結，本件原告起訴一部為有理由，一部為無理由，爰
    依民事訴訟法第79條、第389 條第1 項、第392 條第2 項，
    判決如主文。
中    華    民    國    97    年     10   月    24    日
                      民事第一庭法  官  吳爭奇
上為正本係照原本作成。
如對本判決上訴，須於判決送達後20日內向本院提出上訴狀。
中    華    民    國    97    年     10   月    27    日
                                書記官  梁麗雲


司法院資訊處製作；財團法人民間司法改革基金會備份。
